【裁判字號】    98,毒抗,834
【裁判日期】    980812
【裁判案由】    聲請觀察勒戒
【裁判全文】
臺灣高等法院臺中分院刑事裁定         98年度毒抗字第834號
抗  告  人
即  被  告  甲○○
上列抗告人因聲請觀察勒戒案件，經檢察官聲請觀察勒戒，不服
臺灣臺中地方法院中華民國98年 7月22日第一審裁定（98年度毒
聲字第 446號，聲請案號：臺灣臺中地方法院檢察署98年度毒偵
字第2078號），提起抗告，本院裁定如下：
    主  文
抗告駁回。
    理  由
一、抗告意旨略以：抗告人即被告甲○○（下稱抗告人）經採尿
    送驗呈陰性反應，被告沒有吸食毒品，請從中量刑。
二、按犯毒品危害防制條例第10條之罪者，檢察官應聲請法院裁
    定令被告入戒治處所觀察、勒戒，其期間不得逾2月；依前
    項規定為觀察、勒戒或強制戒治執行完畢釋放後，5年後再
    犯第10條之罪者，適用本條前2項之規定，毒品危害防制條
    例第20條第1項、第3項分別定有明文。
三、經查：本件抗告人基於施用第二級毒品之犯意，於民國98年
    5月7日中午12時許，在臺中市北屯區后庄里庄內巷36號住處
    ，將甲基安非他命放在玻璃球內，再點火燃燒後吸取發揮氣
    體之方式，施用第二級毒品甲基安非他命1次，嗣於同年月
    14日晚上9時30分許，為警持臺灣臺中地方法院核發之搜索
    票，前往上址搜索，當場在被告2樓房間內之白色長褲口袋
    內扣得玻璃吸食器1個，並經被告於警詢及偵查中自白不諱
    ，雖被告尿液經送中山醫學大學藥物檢測中心檢驗結果，呈
    陰性反應，惟被告係於98年5月7日施用，遲至7日後始為警
    查獲，而採尿送驗，符合約百分之70於24小時內自尿中排出
    ，百分之90於96小時內自尿中排出之情形，且被告持有前揭
    甲基安非他命吸食器1個，足認其自白與事實相符等情，而
    經臺灣臺中彰化南投苗栗地方法院檢察署檢察官依毒品危害
    防制條例第20條第1項規定，聲請裁定將被告送勒戒處所執
    行觀察、勒戒。原審則以：按被告之自白固不得作為認定犯
    罪之唯一證據，而須以補強證據證明其確與事實相符，然茲
    所謂之補強證據，並非以證明犯罪構成要件之全部事實為必
    要，倘其得以佐證自白之犯罪非屬虛構，能予保障所自白事
    實之真實性，即已充分。又得據以佐證者，雖非直接可以推
    斷該被告之實施犯罪，但以此項證據與被告之自白為綜合判
    斷，若足以認定犯罪事實者，仍不得謂其非屬補強證據 (最
    高法院73年度台上字第5638 號判例意旨參照）。本件被告
    於警詢及偵查中均坦承於98年5月7日中午12時許，在其住處
    施用甲基安非他命1次，且亦未爭執上開自白有何非出於任
    意性之情形，而檢察官又係代表國家偵查犯罪、實施公訴，
    原則上均能遵守法律規定，不致違法取供，是以本件被告在
    偵查中所述自無顯不可信之情況；再佐以本件被告於96年7
    月14日晚間9時30分許，為警查獲時扣得玻璃球吸食器1個，
    亦有扣押物品照片2張在卷可參，已足為被告自白之補強證
    據。至於被告於96年7月14日晚間11時許為警所採之尿液，
    距警、偵訊自承最後1次施用甲基安非他命之時間，已逾96
    小時，是以該次尿夜送驗結果雖呈甲基安非他命陰性反應，
    乃係人體新陳代謝作用而無法檢驗出品殘值所致，殊難據此
    否定被告自白之真實性。原審因而認被告確有施用第二級毒
    品甲基安非他命之行為，檢察官之聲請為正當，而依毒品危
    害防制條例第20條第1項規定，裁定被告應送勒戒處所觀察
    、勒戒，其期間不得逾2月等情，本院核其認事用法並無不
    合，抗告意旨所辯，為無理由，應予駁回。
四、據上論結，應依刑事訴訟法第412條，裁定如主文。
中    華    民    國    98    年    8     月    12    日
            刑事第五庭  審判長法  官  趙  春  碧
                              法  官  楊  真  明
                              法  官  賴  恭  利
以上正本證明與原本無異。
不得再抗告。
                              書記官  林  桂  鳳
中    華    民    國    98    年    8     月    12    日


司法院資訊處製作；財團法人民間司法改革基金會備份。
